# 会计利润与所得税调整过程

提问人：郭小侠 时间：2017-03-13 13:38:03
请教陈版及各位老师，被审计单位为资源综合利用企业，收入减按90%计算，在编制会计利润与所得税过程表的时候，剩余的10%作为免税收入计入了非应税收入的影响 当中，在不可抵扣的成本、费用和损失的影响中是否要考虑与免税收入相关的成本费用啊，如果要考虑相关额成本费用，仅考虑成本跟销售费用，还是所有的费用都要进行考虑？另外，如果利润总额是负数或者说经过测算后的应纳税所得额是负数，是否还有必要填制会计利润与所得税调整过程这个表格呢？如果填制，如何得出所得税费用是 0 这个数字呢？

回答人：chenyiwei
“非应税收入的影响”项目直接按照免税所得额乘以该公司的适用税率计算，不用分别将收入、成本的影响分别填在不同项目内。